【裁判字號】    91,訴,3355
【裁判日期】    920331
【裁判案由】    毒品危害防制條例
【裁判全文】
臺灣高雄地方法院刑事判決                        九十一年度訴字第三三五五號
    公  訴  人  臺灣高雄地方法院檢察署檢察官
    被      告  甲○○
右列被告因違反毒品危害防制條例案件，經檢察官提起公訴（九十一年度毒偵字第六
一００號），及移
十七號、九十二年毒偵字第一三六四號），本院判決如左：
    主  文
甲○○連續施用第一級毒品，累犯，處有期徒刑壹年貳月。殘留有第一級毒品海洛因
殘渣袋壹個、注射針筒壹支，均沒收銷燬之。
    事  實
一、甲○○曾於八十九年間，因贓物、違反毒品危害防制條例案件，分別經法院各判
    處有期徒刑六月，經定應執行刑為九月，於九十年五月二十七日執行完畢。甲○
    ○前因施用毒品案件，經裁定送觀察勒戒後，認無繼續施用毒品之傾向，由臺灣
    臺中地方法院檢察署檢察官於八十七年七月十七日以八十七年度偵字第九九八一
    、一三０四０號不起訴處分確定，仍不思悔改，復因施用毒品案件，經裁定送觀
    察、勒戒後，認有繼續施用毒品之傾向，再以裁定送強制戒治，並經臺灣苗栗地
    方法院於八十九年五月十一日以八十九年度易字第二九六號判處有期徒刑六月確
    定，經裁定停止戒治、撤銷停止戒治，戒治期間至八十九年九月八日期滿。詎甲
    ○○仍未戒除毒癮，竟基於施用第一級毒品海洛因之概括犯意，連續自九十一年
    九月二十日起至同年十二月十二日止，在高雄縣大寮鄉○○路九七號上開住處，
    施用第一級毒品海洛因多次，嗣依序於九十一年九月二十日上午十時三十五分許
    、九十一年十月八日上午十一時許、九十一年十二月十二日上午十時三十分許，
    經警通知至高雄縣政府警察局林園分局、在高雄縣大寮鄉○○村○○○路會社市
    場後方墳墓旁空屋、高雄縣大寮鄉○○村○○路○○道路旁，為警當場查獲，並
    扣得殘留有第一級毒品海洛因之殘渣袋一只、注射針筒一支，經先後採集其尿液
    後送驗發現，呈嗎啡之陽性反應。
二、案經高雄縣政府警察局林園報請臺灣高雄地方法院檢察署檢察官偵查起訴。
    理  由
一、右揭犯罪事實，業經被告甲○○於本院審理中自白不諱，而被告先後為警查獲後
    所採尿液，經送請臺灣檢驗科技股份有限公司、高雄縣衛生局檢驗結果，均呈嗎
    啡之陽性反應，有該公司九十一年十月七日、九十一年十二月二十四日濫用藥物
    尿液檢驗報告二紙、該局煙毒尿液檢驗成績書一紙附卷可稽。扣案之殘渣袋一只
    、注射針筒一支，經送請高雄醫學大學附設中和紀念醫院檢驗結果，呈嗎啡之陽
    性反應，亦有該院九十一年十二月十日、九十二年三月十八日鑑定報告二紙在卷
    可憑。又被告前因施用毒品案件，經裁定送觀察勒戒後，認無繼續施用毒品之傾
    向，由臺灣臺中地方法院檢察署檢察官於八十七年七月十七日以八十七年度偵字
    第九九八一、一三０四０號不起訴處分確定，仍不思悔改，復因施用毒品案件，
    經裁定送觀察、勒戒後，認有繼續施用毒品之傾向，再以裁定送強制戒治，並經
    臺灣苗栗地方法院於八十九年五月十一日以八十九年度易字第二九六號判處有期
    徒刑六月確定，經裁定停止戒治、撤銷停止戒治，戒治期間至八十九年九月八日
    期滿，此有臺灣高等法院被告全國前案記錄表、臺灣高雄地方法院檢察署刑案資
    料查註紀錄表、被告在監在押查詢表各一份附卷可憑，此外，並有殘留有第一級
    毒品海洛因之殘渣袋一只、注射針筒一支扣案可資佐證。其於五年內三犯以上施
    用毒品之犯行洵堪認定。被告罪證明確，應予依法論科。
二、核被告所為，係犯毒品危害防制條例第十條第一項之施用第一級毒品海洛因罪。
    被告持有第一級毒品海洛因，嗣進而施用之，持有之低度行為應為施用之高度行
    為所吸收，不另論罪。被告先後多次施用第一級毒品海洛因之行為，時間緊接，
    犯罪構成要件相同，顯係出於概括之犯意為之，為連續犯，爰依刑法第五十六條
    之規定以一罪論，並加重其刑。又被告自九十一年十月九日起至同年十二月十二
    日，連續施用第一級毒品海洛因之部分，雖未據公訴人起訴，然本院認有裁判上
    一罪之關係，基於審判不可分原則，應併予審理，附此敘明。查被告曾於八十九
    年間，因贓物、違反毒品危害防制條例案件，分別經法院判處有期徒刑六月，經
    定應執行刑為九月，於九十年五月二十七日執行完畢，此有臺灣高雄地方法院檢
    察署刑案資料查註紀錄表附卷可查，其於五年以內再犯本件有期徒刑以上之罪，
    為累犯，依刑法第四十七條規定加重其刑。被告同時有二種刑之加重事由，應依
    刑法第七十條之規定，遞加其刑。爰審酌被告經觀察勒戒、強制戒治後仍再犯，
    顯見其並無戒除毒害之決心，意志薄弱，及其所犯罪行乃自戕之行為，尚無害及
    他人，犯後坦承犯行，態度良好等一切情狀，量處如主文所示之刑，以資懲儆。
    扣案之殘留有第一級毒品海洛因之殘渣袋一只、注射針筒一支，因鑑驗出有毒品
    之成分，與毒品無從剝離，應依法宣告沒收銷燬之。
三、至被告於九十一年十二月十二日上午十時三十分許，為警當場查獲後，經採其尿
    液送鑑定，檢驗結果除呈嗎啡之陽性反應外，同時另呈甲基安非他命之陽性反應
    ，應由檢察官另行偵查，為適當之處置，併此敘明。
據上論斷，應依刑事訴訟法第二百九十九條第一項前段，毒品危害防制條例第十條第
一項、第十八條第一項，刑法第十一條前段、第五十六條、第四十七條，判決如主文
。
本案經檢察官林慧美到庭執行職務。
中    華    民    國     九十二     年      三      月      三十一      日
                                  臺灣高雄地方法院刑事庭
                                      法  官  何悅芳
右正本證明與原本無異。
如不服本判決，應於判決送達後十日內，向本院提出上訴狀。
                                      書記官  顏宗貝
中    華    民    國     九十二     年      三月      三十一      日
附錄本案論罪科刑法條：
毒品危害防制條例第十條第一項：
施用第一級毒品者，處六月以上五年以下有期徒刑。


司法院資訊處製作；財團法人民間司法改革基金會備份。
